【裁判字號】    95,監,200
【裁判日期】    951215
【裁判案由】    選定禁治產人監護人
【裁判全文】
臺灣臺北地方法院民事裁定               95年度監字第200號
聲  請  人  己○○
            甲○○
            乙○○
            丙○○
            戊○○
            庚○○
相  對  人
即禁治產人  丁○○○
上列聲請人聲請指定禁治產人丁○○○之監護人事件，本院裁定
如下：
    主  文
指定聲請人乙○○（男、民國○○年○○月○ 日生、身分證統一編號
：Ｚ000000000號、籍設台北市○○區○○里○鄰○○路○ 段113號
12樓之1 ）為禁治產人丁○○○之監護人。
程序費用由新台幣壹仟元聲請人負擔。
    理  由
一、本件聲請意旨略以：聲請之母親丁○○○，前經鈞院以92年
    度禁字第253 號裁定宣告為禁治產人，而原監護人林春木（
    聲請人之父親）於民國95年10月5 日去世，後經禁治產人丁○○○之直系血親卑親屬，即子女己○○、甲○○、乙○○
    、丙○○、戊○○、庚○○等人，於民國95年10月16日召開
    親屬會議，一致通過由聲請人乙○○擔任禁治產人丁○○○
    之監護人等語。
二、按禁治產人之法定監護人，依民法第1111條第1 項規定，依
    下列順序定之：即（一）配偶。（二）父母。（三）與禁治
    產人同居之祖父母。（四）家長。（五）後死之父或母以遺
    囑指定之人。次按親屬會議以會員五人組織之，親屬會議會
    員，應就禁治產人之左列親屬與順序定之：（一）直系血親
    尊親屬。（二）三親等內旁系親血尊親屬。（三）四親等內
    之同輩血親。前項同一順序之人，以親等近者為先，親者同
    者，以同居親屬為先，無同居親屬，以年長者為先。同法第
    1130條、第1131 條 分別定有明文。
三、查聲請人主張其母親丁○○○，前經本院以92年度禁字第
    253號裁定宣告為禁治產人，而原監護人林春木已於民國95
    年10 月5日去世，並提出台灣台北地方法院92年度禁字第
    253 號民事裁定、原監護人林春木死亡證明書、聲請人戶籍
    謄本等件為證；且禁治產人丁○○○亦無法定親屬會議會員
    ，業經本院於95年11月8 日以95年度家聲字第583 號民事裁
    定指定禁治產人丁○○○親屬會議成員為子女己○○（女、
    民國○○年○○月○○日生、身分證統一編號：Ｚ000000000號）、
    甲○○（男、民國○○年○○月○○日生、身分證統一編號：Ｚ000
    000000 號） 、乙○○（男、民國○○年○○月○ 日生、身分證
    統一編號：Ｚ0 00000000 號）、丙○○（男、民國○○年○ 月
    ○○日生、身分證統一編號：Ｚ00000 0000 號）、戊○○（女
    、民國○○ 年○月○○日生、身分證統一編號：Ｚ000000000號）
    、庚○○（女、民國○○年○ 月○ 日生、身分證統一編號：Ｚ0
    00000000號）等人，上開六人於民國95年10月16日舉行親屬
    會議，一致同意由聲請人乙○○（男、民國○○年○○月○日生
    、身分證統一編號：Ｚ0000000 00 號、籍設台北市○○區○○里○ 鄰○○路○ 段113 號12樓之1） 為禁治產人丁○○○
    之監護人，應堪認為真實。本院依上開規定，參酌禁治產人
    之親屬會議記錄，爰指定聲請人乙○○為禁治產人丁○○○
    之監護人。
四、依非訟事件法第21條第1項前段裁定如主文。
中    華    民    國    95    年    12    月    15    日
                          家事庭法  官  徐麗瑩
以上正本係照原本作成。
如對本裁定抗告，須於裁定送達後10日之不變期間內，向本院提
出抗告狀，並繳納抗告費1,000元。
中    華    民    國    95    年    12    月    15    日
                                書記官  林寶春


司法院資訊處製作；財團法人民間司法改革基金會備份。
